【裁判字號】    99,法,52
【裁判日期】    991224
【裁判案由】    聲請變更捐助暨組織章程
【裁判全文】
臺灣板橋地方法院民事裁定                99年度法字第52號
聲  請  人  李振蓬
上列聲請人聲請變更財團法人黎明技術學院捐助章程，本院裁定
如下：
    主  文
財團法人黎明技術學院捐助章程准予變更如附件捐助章程修正條
文對照表修正條文欄所示。
聲請程序費用由聲請人負擔。
    理  由
一、本件聲請意旨略以：聲請人為財團法人黎明技術學院之董事
    長，該財團法人之捐助章程，依私立學校法第87條規定，應
    於本法施行後3年完成調整。上開財團法人於召開第13屆第6
    次董事會，完成修訂如附件所示之捐助章程，並經教育部於
    99年12月16日以臺技(二)字第0990207413號函核定在案，為此
    聲請裁定准予變更捐助章程。
二、按民法第62條規定：「財團之組織及其管理方法，由捐助人
    以捐助章程或遺囑定之。捐助章程或遺囑所定之組織不完全
    ，或重要之管理方法不具備者，法院得因主管機關、檢察官
    或利害關係人之聲請，為必要之處分」，是依該條規定聲請
    法院就捐助章程為必要處分者，以財團之組織不完全，或重
    要之管理方法不具備為要件。同法第63條規定：「為維持財
    團之目的或保存其財產，法院得因捐助人、董事、主管機關
    、檢察官或利害關係人之聲請，變更其組織」。依該條規定
    聲請變更財團組織者，亦以維持財團之目的或保存其財產之
    必要為限。
三、經查，聲請人主張其為財團法人黎明技術學院之董事長，業
    據其提出法人登記證書為證，自屬民法第62條、第63條規定
    之利害關係人。再查，聲請人主張上述財團法人之捐助章程
    ，依私立學校法第87條規定，應於本法施行後3 年完成調整
    ，該財團法人已於召開第13屆第6 次董事會，完成修訂，並
    經教育部於99年12月16日以臺技(二)字第0990207413號函核定
    在案等情，亦據提出會議紀錄、教育部函、原捐助章程、捐
    助章程修正之新舊條文對照表為證。經核原捐助章程所定之
    組織，或重要之管理方法，並不如私立學校法所規定完備，
    聲請人聲請准予變更財團法人黎明技術學院捐助章程如附件
    對照表修正條文欄所示，與上述民法有關法人之規定並無抵
    觸，並符合修訂後私立學校法相關規定，其聲請變更捐助章
    程，尚無不合，應予准許。
四、依非訟事件法第21條第1項前段，裁定如主文。
中    華    民    國    99    年    12    月    24    日
                  民事第二庭    法  官  李行一
以上正本證明與原本無異
如對本裁定抗告，須於裁定送達後10日內向本院提出抗告狀，並
應繳納抗告費新台幣1000元整。
中    華    民    國    99    年    12    月    24    日
                                書記官  蔡於衡

司法院資訊處製作；財團法人民間司法改革基金會備份。
